臺灣板橋地方法院刑事裁定　　　　　　96年度聲減字第1312號
聲　請　人　臺灣板橋地方法院檢察署檢察官
受　刑　人　甲○○
上列受刑人因毒品等案件，已經判決罪刑確定，聲請人聲請減刑
及併諭知易科罰金之折算標準，暨定其應執行之刑（96年度聲減
字第106 號），本院裁定如下：
    主  文
甲○○所犯如附表所示之罪，均減刑，詳如附表所載，應執行有
期徒刑肆月，如易科罰金，以銀元參佰元即新臺幣玖佰元折算壹
日。
    理  由
一、查受刑人甲○○於附表所示日期，犯如附表所列之罪，並經
    判處如附表所列之刑，均確定在案。茲檢察官以其犯罪時間
    ，均在中華民國96年4 月24日以前，所犯如附表所示之罪，
    悉合於減刑條件，聲請予以減刑及併諭知易科罰金之折算標
    準，並聲請就附表所列應減刑之犯罪所處之刑，定其應執行
    之刑。本院審核無誤，應予准許。
二、而按中華民國九十六年罪犯減刑條例第10條第1 項規定，裁
    判確定前犯數罪均應減刑而未定執行刑者，仍應就各罪依第
    2 條規定減刑後，適用刑法第51條定其應執行之刑。而，刑
    法第2 條第1 項規定：「行為後法律有變更者，適用行為時
    之法律。但行為後之法律有利於行為人者，適用最有利於行
    為人之法律」，依刑法第51條定應執行刑時，「裁判確定前
    犯數罪，其中一罪在新法施行前者，亦同（即亦應為新舊法
    比較）」，最高法院95年5 月23日第8 次刑事庭會議決議可
    資參照。查，本件受刑人甲○○係於裁判確定前犯如附表所
    列各罪，其中附表編號2 之幫助詐欺取財罪，係在95年7 月
    1 日之前犯之，附表編號1 之毒品罪，則係在95年7 月1 日
    後所犯；至刑法第51條業於94年2 月2 日修正公布，並自95
    年7 月1 日起施行，修正前刑法第51條規定：「數罪併罰，
    分別宣告其罪之刑，依左列各款定其應執行者」，其中第5
    款規定：「宣告多數有期徒刑者，於各刑中之最長期以上，
    各刑合併之刑期以下，定其刑期。但不得逾20年」，修正後
    刑法第51條第5 款規定：「宣告多數有期徒刑者，於各刑中
    之最長期以上，各刑合併之刑期以下，定其刑期。但不得逾
    30年」。茲以新舊法比較適用結果，修正後刑法並非較有利
    於受刑人，依刑法第2 條第1 項前段，仍應依修正前刑法，
    對於如附表所列應減刑之犯罪所處之刑，定其應執行之刑。
三、復按，於94年1 月7 日刑法修正施行前犯併合處罰數罪中之
    一罪，且該數罪均符合第41條第1 項得易科罰金之規定者，
    適用90年1 月4 日修正之刑法第41條第2 項規定，刑法施行
    法第3 條之1 第3 項定有明文；又，受刑人部分犯罪行為在
    舊法，部分犯罪行為在新法施行後，以舊法之折算標準較有
    利於行為人，應適用舊法之折算標準。查，本件受刑人甲○
    ○所犯如附表所列之毒品、幫助詐欺取財等罪，係跨越新舊
    法，且上開併合處罰之數罪，均符合刑法第41條第1 項得易
    科罰金之規定，自應適用90年1 月4 日修正之刑法第41條第
    2 項規定，雖其應執行之刑已逾6 月，仍得易科罰金。第查
    ，附表編號1 所示之毒品罪，其易科罰金折算標準係以新臺
    幣1,000 元折算1 日；附表編號2 所示之幫助詐欺取財罪，
    如易科罰金，以銀元300 元即新臺幣900 元折算1 日。是以
    ，前揭併罰之二罪，其易科罰金折算標準已有不同，依刑法
    第2 條第1 項但書規定，自以銀元300 元即新臺幣900 元折
    算1 日之標準為最有利於受刑人。綜據前揭論述意旨，本院
    對於如附表所列各罪經減刑後所處之刑，應依修正前刑法第
    51條第5 款，刑法第41條，廢止前罰金罰鍰提高標準條例第
    2 條等規定，定其應執行有期徒刑暨併諭知其易科罰金折算
    標準詳如主文欄所示。
四、爰依中華民國九十六年罪犯減刑條例第2 條第1 項第3 款、
    第8 條第1 項、第3 項、第10條第1 項、第12條，刑法第2
    條第1 項，修正前刑法第41條、第51條第5 款，刑法施行法
    第3 條之1 第3 項，廢止前罰金罰鍰提高標準條例第2 條，
    裁定如主文。
中　　華　　民　　國　　96　　年　　7 　　月　　16　　日
       　　　　　　     刑事第2 庭法　官　黎錦福
上列正本證明與原本無異。
如不服本裁定，應於裁定送達後5 日內向本院提出抗告狀。
                                  書記官  蔡麗春
中　　華　　民　　國　　96　　年　　7 　　月　　16　　日
附表：受刑人甲○○減刑及定應執行之刑案件一覽表
┌────┬──────────┬────────────┐
│編　　號│        1           │            2           │
├────┼──────────┼────────────┤
│罪　　名│     毒　 品        │      幫助詐欺取財      │
├────┼──────────┼────────────┤
│宣告刑  │有期徒刑6月，如易科 │有期徒刑4月，如易科罰金 │
│        │罰金，以新臺幣1,000 │，以銀元300元即新臺幣900│
│        │元折算1日。         │元折算1日。             │
├────┼──────────┼────────────┤
│所犯法條│毒品危害防制條例    │刑法第30條、第339條第1項│
│        │第10條第2項         │                        │
├────┼──────────┼────────────┤
│犯罪日期│95.07.31            │94.12.中旬某日          │
├─┬──┼──────────┼────────────┤
│偵│機關│臺灣板橋地方法院    │臺灣板橋地方法院        │
│查│    │檢察署              │檢察署                  │
│年├──┼──────────┼────────────┤
│度│案號│95年毒偵字第5427號  │96年度偵緝字第15號      │
│案│    │                    │                        │
│號│    │                    │                        │
├─┼──┼──────────┼────────────┤
│最│法院│臺灣板橋地方法院    │臺灣板橋地方法院        │
│後├──┼──────────┼────────────┤
│事│案號│95年度簡字第5861號  │96年度簡字第543號       │
│實├──┼──────────┼────────────┤
│審│判決│95.10.30            │96.03.13                │
│  │日期│                    │                        │
├─┼──┼──────────┼────────────┤
│  │法院│臺灣板橋地方法院    │臺灣板橋地方法院        │
│確├──┼──────────┼────────────┤
│定│案號│95年度簡字第5861號  │96年度簡字第543號       │
│判├──┼──────────┼────────────┤
│決│確定│95.12.04            │96.04.13                │
│  │日期│                    │                        │
├─┴──┼──────────┼────────────┤
│合於中華│第2條第1項第3款     │第2條第1項第3款         │
│民國九十│                    │                        │
│六年罪犯│                    │                        │
│減刑條例│                    │                        │
├────┼──────────┼────────────┤
│減刑刑期│有期徒刑3 月，如易科│有期徒刑2 月，如易科罰金│
│暨易科罰│罰金，以新臺幣1,000 │，以銀元300元即新臺幣900│
│金之折算│元折算1日。         │元折算1日。             │
│標準    │                    │                        │
├────┼──────────┼────────────┤
│附    註│與編號2 所列犯罪，係│一、所犯雖係中華民國九十│
│        │併合處罰之數罪，且跨│    六年減刑條例第3 條第│
│        │越新舊法，以舊法之易│    1 項第15款所列之罪名│
│        │科罰金折算標準較有利│    ，惟其宣告之刑未逾1 │
│        │於受刑人，詳如理由欄│    年6 月，仍准予減刑。│
│        │三之說明。是以，其與│二、與編號1 所列犯罪，係│
│        │附表編號2 所列各罪經│    併合處罰之數罪，且跨│
│        │減刑後所處之刑，應執│    越新舊法，以舊法之易│
│        │行有期徒刑為4 月，如│    科罰金折算標準較有利│
│        │易科罰金，以銀元300 │    於受刑人，詳如理由欄│
│        │元即新幣900 元折算1 │    三之說明。是以，其與│
│        │日。                │    附表編號1 所列各罪經│
│        │                    │    減刑後所處之刑，應執│
│        │                    │    行有期徒刑為4 月，如│
│        │                    │    易科罰金，以銀元300 │
│        │                    │    元即新幣900 元折算1 │
│        │                    │    日。                │
└────┴──────────┴────────────┘
